【裁判字號】    95,上易,421
【裁判日期】    950511
【裁判案由】    竊盜
【裁判全文】
臺灣高等法院刑事判決                 95年度上易字第421號
上  訴  人
即  被  告  乙○○
                    之1號
上列上訴人因竊盜案件，不服臺灣士林地方法院94年度易字第10
52號，中華民國95年1月5日第一審判決（起訴案號：臺灣士林地
方法院檢察署 94年度偵字第10672號），提起上訴，本院判決如
下：
    主  文
上訴駁回。
    事  實
一、乙○○於民國88年間，曾因竊盜案件，經臺灣高雄地方法院
    判決處有期徒刑8月確定，並於90年4月23日縮刑期滿執行完
    畢出監，猶不知悔改，復於94年8月23日上午7時30分許，意
    圖為自己不法之所有，在台北市○○區○○街118巷43 號甲
    ○○住處，趁甲○○不在之際，持路邊撿拾而來客觀上足對
    人之生命、身體、安全構成威脅，具有危險性之長約一尺半
    之木棍一支，將甲○○住處外圍牆壁上之白鐵門撬下，隨後
    侵入甲○○上開住處附連圍繞之土地內，並拔取房屋外牆上
    之熱水器而竊取得手，旋將熱水器運往位在台北市南港區○
    ○○路○ 段317號之2「榮昇環保資源回收公司」，以新臺幣
    160元代價售予不知情之池愛水。
二、案經甲○○訴由臺北市政府警察局南港分局報告臺灣士林地
    方法院檢察署檢察官偵查起訴。
    理  由
一、訊據被告乙○○固坦承於上揭時地侵入甲○○附連圍繞之土
    地內，並拔取房屋外牆上之熱水器等情不諱，惟辯稱：現場
    是海砂屋，甲○○並沒有住那裡，他家的東西陸續都搬走了
    等語。惟查上揭犯罪事實，業據被告乙○○於本院審理中坦
    承不諱，核與被害人甲○○於警詢、偵查中指訴情節相符，
    復經證人池愛水於警詢、偵查中證述屬實，且有贓物認領保
    管單1紙、贓物照片3張（見偵卷第11頁、第13頁至第15頁）
    在卷足資佐證，查依現場照片顯示，被告所竊取之熱水器，
    外觀完好，顯非廢棄物品，況被害人甲○○亦指稱上開熱水
    器並非被害人其所棄置甚明，被告乘被害人不在之際加以拔
    下取走，顯具有不法所有之意圖，其竊盜之犯意甚明，所辯
    無非圖卸之詞，不足採信，是本件事證明確，被告犯行堪以
    認定，應予依法論科。
二、按刑法第321條第1項第2 款所稱之「門扇」，即附連圍繞於
    土地所設置之門扇，亦包括在內。同條項第3 款之攜帶兇器
    竊盜罪，其所稱「兇器」，其種類並無限制，凡客觀上足對
    人之生命、身體、安全構成威脅，具有危險性之兇器均屬之
    ，且祇須行竊時攜帶此種具有危險性之兇器為已足，並不以
    攜帶之初有行兇之意圖為必要，最高法院79年台上字第5253
    號判例可資參照。次按刑法第306條第1項所謂之住宅係指供
    人住宿之房屋，建築物則係指圍有牆壁，上有屋頂，可供居
    住或其他用途之土地上定著物，至附連圍繞之土地則係指附
    連或圍繞他人住宅或建築物之土地，如住宅或建築物之庭院
    、或花園、停車場等。經查：被告行竊時所持撿拾而來之木
    棍，既足以撬下被害人甲○○所有之白鐵門，且依被告於本
    院行準備程序時供稱該支木棍長約一呎半，直徑不到五公分
    （見本院 95年3月17日準備程序筆錄），顯為質地堅硬之工
    具，在客觀上可對人之生命、身體、安全構成威脅，而具有
    危險性，性質上屬兇器無疑。又被害人甲○○係在其住處房
    屋前面另圍一外牆，被告所拆卸之白鐵門即外圍部分所設之
    門，之後被告即走入圍牆範圍內，另拆下掛在房屋外牆上之
    熱水器外殼，則被告既無正當理由進入被害人甲○○住處附
    連圍繞之土地，核被告所為，係犯刑法第306條第1項之無故
    侵入他人附連圍繞之土地罪、第321條第1項第2款、第3款之
    攜帶兇器，毀壞門扇竊盜罪。檢察官認被告就竊盜部分，僅
    涉犯刑法第321條第1項第3 款之攜帶兇器竊盜罪，惟被告拆
    卸被害人甲○○住處外牆上之白鐵門後進入行竊，仍應有同
    條項第2 款加重條件之適用，起訴意旨容有誤會，併予敘明
    。被告所犯無故侵入他人附連圍繞之土地罪、攜帶兇器毀壞
    門扇竊盜罪間，有方法結果之牽連關係，應從一重之攜帶兇
    器毀壞門扇竊盜罪論處。又起訴書雖漏未論及被告無故侵入
    他人附連圍繞土地之犯行，惟該部分與已起訴之加重竊盜部
    分有牽連犯之裁判上一罪關係，且經告訴人甲○○於警詢時
    表明提出告訴之旨，應為起訴效力所及，本院自應併予審理
    。末查，被告有如事實欄所示刑之科刑及執行情形，有本院
    被告前案紀錄表存卷可按，其於有期徒刑執行完畢後，5 年
    內再犯本件有期徒刑以上之罪，為累犯，應依刑法第47條之
    規定遞予加重其刑。
三、原審認被告罪證明確，援引刑法第306條第1項、第321條第1
    項第2款、第3款、第55條、第47條，罰金罰鍰提高標準條例
    第1 條前段之規定，並審酌被告曾有竊盜前科，竟不思悔改
    ，犯罪之動機、目的、手段、竊取財物之價值，及犯後坦承
    犯行，態度尚佳，並已與被害人甲○○達成民事和解等一切
    情狀，量處有期徒刑八月，以資懲儆。並說明被告於行竊時
    所用之木棍，係被告於路邊所撿得之物，非被告所有，且被
    告供稱犯後已丟棄，並未扣案，爰不另為沒收之諭知，原審
    認事用法，並無不合，被告上訴狡辯現場係海砂屋，甲○○
    未住該處，東西均已搬走上物品係棄置不要之物云云，其上
    訴無理由，應予駁回。
據上論斷，應依刑事訴訟法第368條，判決如主文。
本案經檢察官洪泰文到庭執行職務。
中    華    民    國    95    年    5     月    11    日
                  刑事第七庭    審判長法  官  陳正雄
                                      法  官  許宗和
                                      法  官  許錦印
以上正本證明與原本無異。
不得上訴。
                                      書記官  楊妙恩
中    華    民    國    95    年    5     月    18    日
附錄本案論罪科刑法條全文：
中華民國刑法第306條第1項：
無故侵入他人住宅、建築物或附連圍繞之土地或船艦者，處1 年
以下有期徒刑、拘役或300元以下罰金。
中華民國刑法第321條第1項第3款：
犯竊盜罪而有左列情形之一者，處6月以上、5年以下有期徒刑：
  三  攜帶兇器而犯之者。


司法院資訊處製作；財團法人民間司法改革基金會備份。
